臺灣臺中地方法院刑事判決
111年度原訴字第45號
公  訴  人  臺灣臺中地方檢察署檢察官
被      告  張淼玄



選任辯護人  周仲鼎律師
            謝尚修律師
            謝逸文律師
被      告  楊欣霓


上  一  人
選任辯護人  蔡復吉律師
            王聖傑律師
            藍健軒律師
被      告  戴于婷



上  一  人
選任辯護人  鄭廷萱律師（法律扶助）
被      告  楊采玉


上  一  人                    
選任辯護人  張均溢律師（法律扶助）
被      告  黃瑞龍


上  一  人
選任辯護人  官厚賢律師（法律扶助）
上列被告等因違反毒品危害防制條例等案件，經檢察官提起公訴
（110年度偵字第37021號、111年度偵字第5328號、第13225號、
第16017號），本院判決如下：
    主    文
丙○○犯如附表一編號1至8所示之罪，各處如附表一編號1至8所示
之刑及沒收。扣案如附表五編號7所示之犯罪所得沒收。應執行
有期徒刑柒年陸月。
戊○○犯如附表一編號1至7所示之罪，各處如附表一編號1至7所示
之刑及沒收。應執行有期徒刑陸年捌月。
庚○○犯如附表一編號1至6所示之罪，各處如附表一編號1至6所示
之刑。扣案如附表六編號5所示之犯罪所得沒收。應執行有期徒
刑陸年貳月。
己○○犯如附表一編號6至7所示之罪，各處如附表一編號6至7所示
之刑及沒收。應執行有期徒刑肆年。
丁○○犯如附表一編號1至7所示之罪，各處如附表一編號1至7所示
之刑及沒收。扣案如附表四編號3所示之犯罪所得沒收。應執行
有期徒刑伍年。
    犯罪事實
一、丙○○基於發起、指揮犯罪組織之犯意，於民國110年5、6月
    間某日起，以通訊軟體Wechat（下稱微信）帳號成立「24H
    迪士尼 營業中」而發起、指揮以實施最重本刑逾5年有期徒
    刑之販賣毒品罪，具有持續性及牟利性之有結構性之組織（
    下稱本案販毒組織），戊○○、庚○○、己○○、丁○○則均基於參
    與犯罪組織之犯意，於附表二所示之時間加入本案販毒組織
    ，由丙○○負責出資購買毒品、提供毒品及工作機予本案販毒
    組織成員，指揮本案販毒組織成員從事販毒工作；戊○○則負
    責保管、盤點丙○○所提供之毒品貨源並轉交給司機進行交易
    ，及向司機收取販賣毒品所得並發放總機及司機之薪資後將
    剩餘利潤繳回給丙○○；庚○○、己○○則輪流擔任總機人員，以
    微信「24H迪士尼 營業中」（ID：cid807457）負責與購毒
    者約定毒品交易事宜、指派司機前往送貨交易及收取價金；
    丁○○則擔任送貨司機，亦即持丙○○、戊○○所提供之毒品及工
    作機，依總機指示前往交付毒品、收取價款，再將販毒價金
    交回予戊○○層轉交給丙○○之工作。
二、丙○○、戊○○、庚○○、己○○、丁○○及真實姓名年籍不詳、通訊
    軟體Telegram（下稱Telegram）暱稱「馮迪索、達文西」之
    成年人，共同基於販賣第三級毒品以營利之犯意聯絡，以微
    信帳號「24H迪士尼 營業中」向不特定人推播暗示販賣毒品
    之廣告訊息，並以Telegram群組「3隻蜜蜂（圖樣）」作為
    本案販毒組織成員間之聯繫工具，而於如附表三編號1至6所
    示之110年11月3日至同年月8日，分別販賣如附表三編號1至
    6所示數量之愷他命及含有第三級毒品3,4-亞甲基雙氧苯基
    乙基胺丁酮之毒品咖啡包予臺中地區之購毒者每日至少1人
    ，並取得如附表三編號1至6所示之購毒價金。
三、丙○○另單獨基於意圖販賣而持有第二級毒品混合二種以上毒
    品之犯意，於110年5月至10月間某日，在臺中市豐富公園及
    彰化交流道附近之工廠或田地，陸續向真實姓名年籍不詳、
    綽號「水哥」之成年人以不詳價格取得混合第二級毒品甲基
    安非他命、第三級毒品硝甲西泮（硝甲氮平）、第四級毒品
    硝西泮（耐妥眠）之梅錠456顆而非法持有之，擬伺機將上
    開梅錠出售予不特定之購毒者以牟利。
四、嗣經執行網路巡邏之警員於110年11月8日20時19時許，發現
    由本案販毒組織總機己○○在微信帳號「24H迪士尼 營業中」
    所張貼「2斤茶葉（指2克愷他命）3800，4斤茶葉（4克愷他
    命）7400，海豚鴛鴦800、82拉斐600、海賊王600、瑪卡600
    、比特幣600、C梅600，買6送1，買10送2，如超過1分鐘沒
    回覆，請直接撥打電話」等暗示販賣愷他命及毒品咖啡包之
    廣告，即於同日20時38分許喬裝買家洽詢，並約定以新臺幣
    （下同）9800元購買愷他命2公克、海賊王毒品咖啡包12包
    （買10包送2包）。丁○○遂依總機己○○之指示，駕駛車牌號
    碼000-0000號自用小客車於同日21時8分許，依約抵達臺中
    市○○區○○○路000○0號統一便利商店北庄門市，準備進行毒品
    交易之際，員警旋表明身分將丁○○當場逮捕，扣得如附表四
    所示之物，而悉上情，並循線扣得如附表五、六所示之物。
五、案經臺中市政府警察局刑事警察大隊報告臺灣臺中地方檢察
    署檢察官偵查起訴。
    理    由
壹、證據能力
一、按組織犯罪防制條例第12條第1項中段規定：「訊問證人之
    筆錄，以在檢察官或法官面前作成，並經踐行刑事訴訟法所
    定訊問證人之程序者為限，始得採為證據。」係以立法排除
    被告以外之人於警詢或檢察事務官調查中所為之陳述，得適
    用刑事訴訟法第159條之2、第159條之3及第159條之5之規定
    ，故證人於警詢時之陳述，於違反組織犯罪防制條例案件，
    即絕對不具有證據能力，自不得採為判決基礎（最高法院10
    9年度台上字第478號、第1267號判決意旨可資參照）。又上
    開組織犯罪防制條例第12條第1項規定，係排除一般證人於
    警詢陳述之證據能力之特別規定，然被告於警詢之陳述，對
    被告本身而言，則不在排除之列（最高法院102年度台上字
    第2653號判決意旨可資參照）。故本案被告丙○○、戊○○、庚○○、己○○、丁○○以外之人於警詢時之陳述，依前揭說明，於
    違反組織犯罪條例之罪名，即絕對不具證據能力，不得採為
    判決之基礎。又被告丙○○、戊○○、庚○○、己○○、丁○○等5人
    自己之供述，自不在組織犯罪防制條例第12條第1項規定之
    排除之列，除有不得作為證據之例外，自可在有補強證據之
    情況下，作為證明被告丙○○、戊○○、庚○○、己○○、丁○○等5
    人自己犯罪之證據。
二、其餘認定被告丙○○、戊○○、庚○○、己○○、丁○○等5人犯罪事
    實之供述證據，被告丙○○、戊○○、庚○○、己○○、丁○○等5人
    及其等之辯護人於本院準備程序時同意有證據能力（見本院
    卷第240-241頁），檢察官、被告丙○○、戊○○、庚○○、己○○
    、丁○○等5人及其等之辯護人於本院審理時未爭執證據能力
    ，且迄至言詞辯論終結前亦未聲明異議，復經本院審認該等
    證據之作成並無違法、不當或顯不可信情況，依刑事訴訟法
    第159條之5規定，均有證據能力；又本案認定事實引用之非
    供述證據，並無證據證明係公務員違背法定程序取得，參酌
    同法第158條之4規定意旨，亦有證據能力。
貳、認定犯罪事實所憑證據及理由
一、上揭犯罪事實，業據被告丙○○、戊○○、庚○○、己○○、丁○○等
    5人於警詢、偵查中及本院準備程序、審理時均坦承不諱（
    見偵字第5328號卷二第104-108頁、第146-149頁、第164-16
    5頁；他卷第451-455頁、第436-439頁、第474-476頁、第46
    8-470頁、第14-17頁、第161-163頁；偵字第5328號卷一第6
    4-80頁、第408-424頁、第494-499頁；偵字第13225號卷第1
    15-119頁、第22-26頁；偵字第37021號卷第293-294頁；本
    院卷第236-237頁、第400頁、第521-522頁），並有臺中市
    警察局刑警大隊偵辦微信暱稱「24H迪士尼」涉嫌毒品案偵
    查報告、微信群組暱稱「24H迪士尼」帳號資訊截圖照片、
    被告丁○○扣案手機之手機備忘錄截圖照片、被告丁○○與Tele
    gram暱稱「黑球（圖案）」、「N」、「綿羊（圖案」、「
    香蕉」之對話紀錄翻拍照片、Telegram暱稱「N」、「黑球
    」、「香蕉」、「蒙娜麗莎」、「馮迪索」、「達文西」、
    「。。。。」帳號首頁個人帳號首頁、Telegram「3隻蜜蜂
    」群組對話紀錄、指認犯罪嫌疑人紀錄表（被告丁○○指認被
    告戊○○）、臺中市政府警察局刑事警察大隊110年11月8日搜
    索扣押筆錄及扣押物品目錄表（受搜索人：被告丁○○）、11
    0年11月8日警方誘捕偵查之查獲現場照片、查扣物品照片、
    微信「24H迪士尼 營業中」之暗示販賣毒品推播廣告、佯裝
    買家之警員與微信「24H迪士尼 營業中」之對話紀錄截圖照
    片、衛生福利部草屯療養院110年11月16日草療鑑字第11011
    00203號鑑驗書、內政部警政署刑事警察局110年12月9日刑
    鑑字第1108027808號鑑定書、110年11月3日至8日之帳冊紀
    錄資料、被告丙○○、丁○○、戊○○之扣案手機翻拍照片、被告
    丁○○之扣案手機備忘錄帳冊翻拍照片、被告丁○○與Telegram
    暱稱「N」之對話紀錄翻拍照片、被告戊○○住處搜索現場照
    片及扣押物品照片、指認犯罪嫌疑人紀錄表（被告戊○○指認
    被告丙○○）、本院111年聲搜字176號搜索票、臺中市政府警
    察局刑事警察大隊搜索扣押筆錄及扣押物品目錄表（受搜索
    人分別為被告丙○○、戊○○）、搜索查獲現場照片及查扣物品
    與扣案毒品照片、刑事警察大隊偵八隊出具之偵查報告、車
    牌號碼000-0000號普通重型機車之公路監理電子閘門資料、
    行經之路口監視器影像截圖與車行紀錄、指認犯罪嫌疑人紀
    錄表（被告丙○○指認被告己○○、庚○○；被告戊○○指認被告庚○○；被告己○○指認被告庚○○、戊○○、丙○○；被告庚○○指認被
    告己○○、戊○○、丙○○）、自願搜索同意書（被告己○○）、臺
    中市政府警察局刑事警察大隊搜索扣押筆錄、扣押物品目錄
    表及搜索現場照片、扣案物品照片（受搜索人分別為被告己○○及被告庚○○）、內政部警政署刑事警察局111年3月28日刑
    鑑字第1110024632號鑑定書、衛生福利部草屯療養院111年3
    月15日草療鑑字第1110300106號及111年3月22日草療鑑字第
    1110300107號鑑驗書各1份在卷可稽（見他卷第3-5頁、第7-
    8頁、第43-66頁、第83-89頁、第101-131頁、第187-188頁
    、第295-313頁、第155-158頁；偵字第37021號卷第37-41頁
    、第65-76頁、第193頁、第195頁、第299頁；偵字第5328號
    卷一第27-29頁、第31-53頁、第83-84頁、第93-97頁、第99
    -114頁、第85-87頁、第117-137頁、第139-142頁、第167-1
    90頁、第245-263頁、第275頁、第279-285頁、第293-297頁
    、第315-332頁、第357-377頁、第379-381頁、第383-385頁
    、第427-428頁、第429-430頁、第439-455頁、第457-463頁
    ；偵字第5328號卷二第117-119頁、第155-158頁；偵字第13
    225號卷第29-33頁、第35-37頁、第73-79頁、第89-94頁、
    第121-125頁、第195-199頁、第211-213頁；偵字第16017號
    第667-668頁、第669-671頁、第673-675頁），足認被告丙○○、戊○○、庚○○、己○○、丁○○等5人之自白與事實相符。
二、販賣毒品係政府嚴予查緝之違法行為，且可任意分裝或增減
    其分量，各次買賣之價格，當亦各有差異，隨供需雙方之資
    力、關係之深淺、需求之數量、貨源之充裕與否、販賣者對
    於資金之需求如何及殷切與否，以及政府查緝之態度，進而
    為各種不同之風險評估，而為機動性之調整，因之販賣之利
    得，除經坦承犯行，或帳冊價量均記載明確外，委難查得實
    情，是縱未確切查得販賣賺取之實際差價，但除別有事證，
    足認係按同一價格轉讓，確未牟利之情形外，尚難執此認非
    法販賣之事證有所不足，致知過坦承者難辭重典，飾詞否認
    者反得逞僥倖，而失情理之平。況販賣者從各種「價差」或
    「量差」或係「純度」謀取利潤方式，或有差異，然其所圖
    利益之非法販賣行為目的，則屬相同，並無二致；衡諸毒品
    取得不易，量微價高，依一般社會通念以觀，凡為販賣之不
    法勾當者，倘非以牟利為其主要誘因及目的，應無甘冒被查
    緝法辦重刑之危險，平白無端義務為該買賣之工作，是其販
    入之價格必較售出之價格低廉，而有從中賺取買賣差價牟利
    之意圖及事實，應屬符合論理法則且不違背社會通常經驗之
    合理判斷。綜合考量社會大眾均知買賣第三級毒品係非法行
    為之客觀社會環境，依據上開積極證據及經驗法則綜合研判
    ，被告丙○○、戊○○、庚○○、己○○、丁○○等5人與如附表三編
    號1至6所示110年11月3至8日之不詳購毒者，及犯罪事實四
    之佯裝為買家而為誘捕偵查之員警間，均無何特殊關係或特
    別深厚之交情，苟非有利可圖，當不願甘冒法律制裁之風險
    而販賣第三級毒品愷他命及毒品咖啡包；且被告丁○○於偵查
    中就本案販毒組織於110年11月3日至8日間販賣第三級毒品
    愷他命、咖啡包之數量及販賣總額與抽成之金額計算方式均
    供述明確（見偵字第37021號卷第294頁；他卷第164頁），
    與被告丙○○於偵查中以證人身分所為之證述（見他卷第456-
    458頁）、被告戊○○、庚○○於偵查中之供述內容大致相符（
    見偵字第5328號卷二第164-165頁；他卷第475-476頁），益
    徵被告丙○○、戊○○、庚○○、己○○、丁○○等5人確有販賣第三
    級毒品而藉此營利之意圖甚明。
三、刑法學理上所謂「陷害教唆」，係指行為人原不具犯罪之故
    意，惟因有偵查犯罪權限之人員設計教唆，始萌生犯意，進
    而著手實行犯罪構成要件行為，此項犯意誘發型之誘捕偵查
    ，因係偵查犯罪之人員以引誘、教唆犯罪之不正當手段，使
    原無犯罪意思或傾向之人萌生犯意，待其形式上符合著手於
    犯罪行為之實行時，再予逮捕，因嚴重違反刑罰預防目的及
    正當法律程序原則，此種以不正當手段入人於罪，縱其目的
    在於查緝犯罪，但其手段顯然違反憲法對於基本人權之保障
    ，且已逾越偵查犯罪之必要程度，對於公共利益之維護並無
    意義，自當予以禁止。至於刑事偵查技術上所謂「釣魚」，
    係指對於原已犯罪或具有犯罪故意之人，以設計引誘之方式
    ，佯與之為對合行為，使其暴露犯罪事證，再加以逮捕或偵
    辦者而言，此項機會提供型之誘捕行為，純屬偵查犯罪技巧
    之範疇，因無故意入人於罪之教唆犯意，亦不具使人發生犯
    罪決意之行為，並未違反憲法對於基本人權之保障，且於公
    共利益之維護有其必要性。故前開「釣魚」之偵查作為，既
    未逸脫正常手段，自不能指為違法（最高法院109年度台上
    字第5611號判決要旨可資參照）。經查，本案犯罪事實四部
    分，係經執行網路巡邏職務之警員發現本案販毒組織以微信
    帳號「24H迪士尼 營業中」張貼暗示販賣愷他命、毒品咖啡
    包之廣告，即向本案販毒組織洽詢，經約定以9800元價格購
    買愷他命2公克、海賊王毒品咖啡包12包後，被告丁○○即依
    總機即被告己○○之指示，攜帶愷他命及含有第三級毒品3,4-
    亞甲基雙氧苯基乙基胺丁酮之毒品咖啡包依約前往指定地點
    交易，旋遭埋伏之警方當場逮捕等情，經被告丁○○、己○○於
    偵查中供述明確（見他卷第16頁、第469-470頁），並有臺
    中市警察局刑警大隊偵辦微信暱稱「24H迪士尼」涉嫌毒品
    案偵查報告1份及微信對話紀錄2份附卷足憑（見他卷第3-8
    頁、第49-51頁；偵字第13225號卷第35-37頁），顯見本案
    販毒組織於為警查獲前，即已著手於販賣第三級毒品。雖負
    責前來交易之被告丁○○與警員為毒品交易之際旋遭警方逮捕
    ，但非查緝警員施以不法引誘，被告丙○○、戊○○、己○○、丁○○等人始萌生未曾存在之販毒意欲，查緝警員僅係利用機會
    加以誘捕，對於被告丙○○、戊○○、己○○、丁○○等人仍係出於
    販賣第三級毒品之故意，而由被告丁○○出面至約定地點進行
    販賣行為，並不生何影響。復從誘捕毒品之數量、購買之價
    格等觀察，本案警員偵查之手段，有別於「陷害教唆」之情
    形，被告丙○○、戊○○、己○○、丁○○主觀上既有販賣第三級毒
    品之意思，客觀上又已著手於販賣行為，僅因購毒者係執行
    網路巡邏之警員而無實際上買受毒品之真意，致事實上不能
    完成買賣，是本案被告丙○○、戊○○、己○○、丁○○就此犯罪事
    實四販賣第三級毒品之行為，僅能論以販賣未遂。　　
四、組織犯罪防制條例所稱之犯罪組織，係指3人以上，以實施
    強暴、脅迫、詐欺、恐嚇為手段或最重本刑逾5年有期徒刑
    之罪，所組成具有持續性或牟利性之有結構性組織；而所稱
    有結構性組織，係指非為立即實施犯罪而隨意組成，不以具
    有名稱、規約、儀式、固定處所、成員持續參與或分工明確
    為必要，同條例第2條第1項、第2項分別定有明文。本案依
    被告丙○○等人所述情節及卷內證據，係由被告丙○○負責採購
    毒品回來交給被告戊○○保管，由總機即被告庚○○、己○○負責
    與購毒者談妥毒品交易事宜，再指示司機即被告丁○○持被告
    戊○○轉交之毒品而擔任外送毒品之販毒小蜜蜂工作，被告丁○○於交易完成後向購毒者收取價金並回帳給被告戊○○，被告
    戊○○再轉交給被告丙○○，足見本案販毒組織縝密、分工精細
    ，須投入相當成本及時間，並非隨意組成之立即犯罪，核屬
    3人以上，以實施最重本刑逾5年有期徒刑之販賣毒品罪為手
    段，所組成具有持續性、牟利性之有結構性組織，而屬組織
    犯罪防制條例第2條規定之犯罪組織。
五、綜上所述，本案事證明確，被告丙○○、戊○○、庚○○、己○○、
    丁○○前開犯行均堪認定，應依法論科。　　
參、論罪科刑
一、按組織犯罪防制條例第3條第1項前段，對於發起、主持、操
    縱、指揮犯罪組織等不同層次之犯行，均予規範處罰，以收
    遏制之效。所謂「發起」，係指倡導發動；「主持」，係指
    主事把持；「操縱」，係指幕後操控；而「指揮」犯罪組織
    者，雖非「主持」，然就某特定任務之實現，得指使命令犯
    罪組織成員，決定行動之進退行止，與同條項後段之「參與
    」犯罪組織之人，係聽取號令，實際參與行動之一般成員有
    別（最高法院111年度台上字第2670號判決意旨可資參照）
    。經查，本案由被告丙○○創立微信帳號「24H迪士尼 營業中
    」用以販賣第三級毒品愷他命及咖啡包，並由被告丙○○提供
    毒品、擬定販賣毒品廣告以向不特定人推播銷售，經被告丙○○於本院訊問程序時供述明確（見他卷第441-445頁），被
    告丙○○更以Telegram暱稱「蒙娜麗莎」於本案販毒組織所使
    用之Telegram群組「3隻蜜蜂（圖樣）」中指示被告戊○○、
    庚○○、己○○、丁○○等人進行販毒，有Telegram群組「3隻蜜
    蜂（圖樣）」之對話紀錄1份在卷可憑（見他卷第107-137頁
    ），足認被告丙○○應係發起、指揮本案販毒組織之運作者，
    而應論以發起、指揮犯罪組織罪；至於被告戊○○、庚○○、己○○、丁○○，則係聽命於被告丙○○之指揮，於本案販毒組織中
    負責執行保管毒品、和購毒者接洽、進行毒品交易及收取價
    金、回帳等事宜，均係聽取號令而從事販賣毒品行為，是被
    告戊○○、庚○○、己○○、丁○○等4人均僅論以參與犯罪組織罪
    。又被告丙○○於發起、指揮本案販毒組織繼續中，先後為附
    表三及犯罪事實四所示各次販賣毒品既遂、未遂犯行，被告
    戊○○、庚○○、己○○、丁○○亦係於參與本案販毒集團犯罪組織
    繼續中，先後為附表三及犯罪事實四（被告庚○○未參與此部
    分）所示各次販賣毒品既遂、未遂犯行，該發起、指揮犯罪
    組織或參與犯罪組織與此後多次販賣毒品等行為皆有所重合
    ，然因被告丙○○僅為一發起、指揮犯罪組織行為，被告戊○○
    、庚○○、己○○、丁○○則分別僅為一參與犯罪組織行為，侵害
    一社會法益，屬單純一罪，應僅就與發起、指揮犯罪組織罪
    或參與犯罪組織罪之首次販賣毒品犯行論以發起、指揮犯罪
    組織罪或參與犯罪組織罪及販賣毒品罪之想像競合犯，而其
    他販賣毒品犯行，只需單獨論罪科刑即可，無需再另論以發
    起、指揮犯罪組織罪或參與犯罪組織罪，以避免重複評價（
    最高法院109年度台上字第3945號、第3564號判決意旨可資
    參照）。
二、109年7月15日修正施行之毒品危害防制條例增訂第9條第3項
    規定：「犯前5條之罪（即毒品危害防制條例第4條至第8條
    ）而混合2種以上之毒品者，適用其中最高級別毒品之法定
    刑，並加重其刑至二分之一」，該條項所稱之「混合」，係
    指將2種以上之毒品摻雜調合，無從區分而言。考其立法目
    的，係因目前毒品查緝實務，施用混合毒品之型態日益繁多
    ，且因混合毒品之成分複雜，施用後所造成之危險性及致死
    率均高於施用單一種類者，為加強遏止混合毒品之擴散，爰
    增訂犯毒品危害防制條例第4條至第8條之罪，而有混合2種
    以上毒品之情形者，加重其刑至二分之一。此規定係就犯罪
    類型變更之個別犯罪行為予以加重，當屬刑法分則加重之性
    質而成為另一獨立之罪。經查，被告丙○○於犯罪事實三所示
    持有之梅錠經送鑑定，確含微量第二級毒品甲基安非他命、
    第三級毒品硝甲西泮（硝甲氮平）、第四級毒品硝西泮（耐
    妥眠）等成分，有內政部警政署刑事警察局111年3月28日刑
    鑑字第1110024632號鑑定書1份存卷足查（見偵字第16017號
    卷第667-668頁），堪認係摻雜調合2種以上之毒品，自屬該
    條項所稱之混合2種以上毒品。
三、再毒品危害防制條例第4條第1項至第4項規定「販賣毒品」
    罪之成立要件，僅限於「銷售賣出」之行為已完成始足該當
    ，已經司法院著有釋字第792號解釋。是以營利為目的，而
    購入毒品，倘未有「銷售」之行為，即無販賣之可言，自無
    涉販賣毒品既遂或未遂之問題。僅得依取得毒品時之主觀犯
    意區別，分別成立毒品危害防制條例第5條之意圖販賣而持
    有，或第11條持有毒品罪責（最高法院109年度台上字第356
    3號、第4092號判決意旨可資參照）。查被告丙○○為警查獲
    時，持有如附表五編號5所示混合第二、三、四級毒品之梅
    錠456顆，而被告丙○○於偵查中時供稱：購買梅錠當時是準
    備拿來販賣，但110年11月3日至8日期間所張貼之毒品販賣
    廣告及實際上所販賣之毒品是另外一種梅錠（2個黑色梅花
    ），並非本案扣案之梅錠等語（見他卷第452-455頁），並
    於本院審理時供稱：扣案梅錠並未供110年11月3日至8日間
    販售使用等語（見本院卷第522頁），此與被告戊○○於偵查
    中供稱：本案販毒組織有在賣愷他命、毒品咖啡包跟梅錠，
    梅錠在販賣毒品之廣告上以「五角」表示，但110年11月3日
    至8日間沒有客人買梅錠，梅錠很少人購買等語（見偵字第5
    328號卷二第164-165頁）概屬相符，足認被告丙○○係基於販
    賣之意思而取得並單獨保管如附表五編號5所示扣案之梅錠
    ，然被告丙○○、戊○○既均供稱本案遭查獲之期間並未販賣扣
    案之梅錠，且被告丙○○於本案被告丁○○遭查獲後，雖已暫停
    透過微信帳號「24H迪士尼 營業中」帳號販賣毒品，然嗣後
    仍有另透過微信帳號「環球影城」帳號伺機販賣毒品（依卷
    內證據，難認此部分已有販賣之行為）（見他卷第443頁）
    ，可認被告丙○○除本案如附表三及犯罪事實四所示已販賣第
    三級毒品愷他命、毒品咖啡包予不詳購毒者及佯裝買家之警
    員，而分別成立販賣第三級毒品既遂、未遂罪外，其另外持
    有本案扣案之混合第二級毒品梅錠仍處於伺機販賣階段，未
    著手實行「銷售」行為，參照上開最高法院判決意旨，被告
    丙○○此部分行為，自尚不構成販賣毒品未遂罪，僅成立毒品
    危害防制條例第5條第2項、第3項、第4項之意圖販賣而持有
    第二、三、四級毒品犯行，且被告丙○○此部分犯行（犯罪事
    實三部分）與如附表三及犯罪事實四所示販賣第三級毒品既
    遂、未遂犯行犯意各別、應屬可分，應就被告丙○○持有梅錠
    部分另論以意圖販賣而持有毒品之罪。
四、查甲基安非他命係毒品危害防制條例第2條第2項第2款之第
    二級毒品，不得持有、販賣；而愷他命、3,4-亞甲基雙氧苯
    基乙基胺丁酮、4-甲基甲基卡西酮、甲基-N,N-二甲基卡西
    酮、硝甲西泮均係行政院依毒品危害防制條例第2條第3項規
    定公告屬同條例第2條第2項第3款規定之第三級毒品，硝西
    泮則係行政院公告屬同條例第2條第2項第4款規定之第四級
    毒品，依法不得持有純質淨重5公克以上及販賣。另於俗稱
    「釣魚」或「誘捕偵查」之情形，因毒品買者為協助警察辦
    案佯稱購買，而將販賣者誘出以求人贓俱獲，因其無實際買
    受之真意，且在警察監視之下伺機逮捕，事實上亦不能真正
    完成買賣，則該次行為，僅能論以販賣未遂（最高法院100
    年度台上字第4498號判決意旨可資參照）。核被告丙○○就附
    表三編號1所為，係犯組織犯罪防制條例第3條第1項前段之
    發起、指揮犯罪組織罪、毒品危害防制條例第4條第3項之販
    賣第三級毒品罪；被告戊○○、庚○○、丁○○就附表三編號1所
    為，均係犯組織犯罪防制條例第3條第1項後段之參與犯罪組
    織罪、毒品危害防制條例第4條第3項之販賣第三級毒品罪；
    被告丙○○、戊○○、庚○○、丁○○就附表三編號2至6所為，均係
    犯毒品危害防制條例第4條第3項之販賣第三級毒品罪；被告
    己○○就附表三編號6所為，係犯組織犯罪防制條例第3條第1
    項後段之參與犯罪組織罪、毒品危害防制條例第4條第3項之
    販賣第三級毒品罪；被告丙○○、戊○○、己○○、丁○○就犯罪事
    實四所為，均係犯毒品危害防制條例第4條第6項、第3項之
    販賣第三級毒品未遂罪；被告丙○○就犯罪事實三所為，則係
    犯毒品危害防制條例第5條第2項、第9條第3項意圖販賣而持
    有第二級毒品並混合2種以上毒品罪。被告丙○○等人如附表
    五編號1至3所示持有第三級毒品純質淨重5公克以上之低度
    行為，為其販賣之高度行為所吸收，不另論罪。又被告丙○○
    指揮犯罪組織之低度行為，應為發起犯罪組織之高度行為所
    吸收，亦不另論罪。被告丙○○、戊○○、庚○○、己○○、丁○○及
    本案販毒組織所屬真實姓名年籍不詳、Telegram暱稱「馮迪
    索」、「達文西」之成年成員，就如附表三、犯罪事實四所
    示各次販賣第三級毒品既遂、未遂犯行，有犯意聯絡與行為
    分擔，應論以共同正犯。
五、罪數：
　㈠被告丙○○就如附表三編號1所犯組織犯罪防制條例第3條第1項
    前段發起犯罪組織罪、毒品危害防制條例第4條第3項販賣第
    三級毒品罪；被告戊○○、庚○○、丁○○就如附表三編號1所犯
    組織犯罪防制條例第3條第1項後段參與犯罪組織罪、毒品危
    害防制條例第4條第3項販賣第三級毒品罪；被告己○○就如附
    表三編號6所犯組織犯罪防制條例第3條第1項後段參與犯罪
    組織罪、毒品危害防制條例第4條第3項販賣第三級毒品罪，
    分別係一行為犯發起犯罪組織罪（被告丙○○）、參與犯罪組
    織罪（被告戊○○、庚○○、己○○、丁○○）及販賣第三級毒品既
    遂罪，均為想像競合犯，應依刑法第55條前段規定，均從一
    重論以販賣第三級毒品罪處斷。
　㈡被告丙○○所犯如附表三編號1至6之販賣第三級毒品既遂罪、
    如犯罪事實三所示之意圖販賣而持有第二級毒品並混合2種
    以上毒品罪、如犯罪事實四所示之販賣第三級毒品未遂罪（
    共8罪）；被告戊○○、丁○○所犯如附表三編號1至6所示之販
    賣第三級毒品既遂罪、如犯罪事實四所示之販賣第三級毒品
    未遂罪（共7罪）；被告庚○○所犯如附表三編號1至6所示之
    販賣第三級毒品既遂罪（共6罪）；被告己○○所犯如附表三
    編號6所示之販賣第三級毒品既遂罪、如犯罪事實四所示之
    販賣第三級毒品未遂罪（共2罪），犯意各別，行為互殊，
    均應予分論併罰。
六、刑之加重、減輕事由：
  ㈠被告丙○○就犯罪事實三所犯意圖販賣而持有第二級毒品混合2
    種以上毒品罪，應適用意圖販賣而持有第二級毒品之法定刑
    ，並依毒品危害防制條例第9條第3項規定，加重其刑。
  ㈡被告丙○○、戊○○、己○○、丁○○就犯罪事實四已著手於販賣第
    三級毒品犯行之實行，惟因購毒者為網路巡邏警員而無實際
    購買真意，被告丙○○、戊○○、己○○、丁○○不能完成買賣毒品
    行為，未生販售予他人之犯罪結果，屬未遂犯，爰依刑法第
    25條第2項規定，按既遂犯之刑減輕之。
  ㈢犯第4條至第8條之罪於偵查及歷次審判中均自白者，減輕其
    刑，毒品危害防制條例第17條第2項定有明文，旨在獎勵犯
    罪人之悛悔，同時使偵查或審判機關易於發現真實，以利毒
    品查緝，俾收防制毒品危害之效，苟被告於偵查及歷次審判
    中均自白，即應依法減輕其刑。查被告丙○○、戊○○、庚○○、
    己○○、丁○○於偵查中及本院審理時就本案販賣第三級毒品既
    遂、未遂犯行，被告丙○○就犯罪事實三所犯意圖販賣而持有
    梅錠犯行均坦承不諱，經本院認定如上，爰均依毒品危害防
    制條例第17條第2項規定減輕其刑。
  ㈣毒品危害防制條例第17條第1項規定，犯該條例第4條至第8 
    條、第10條或第11條之罪，供出毒品來源，因而查獲其他正
    犯或共犯者，減輕或免除其刑。經查：
　⒈本案被告戊○○所涉犯行，係因被告丁○○供述而查獲；而被告
    庚○○、己○○所涉犯行，則係因被告丙○○之供述而查獲等情，
    有臺灣臺中地方檢察署111年7月1日中檢永調110偵37021字
    第1119071288號函及臺中市政府警察局刑事警察大隊111年6
    月28日中市警刑八字第1110025253號函各1份附卷足查（見
    本院卷第333頁、第337頁），爰就被告丙○○、丁○○所犯如附
    表三（共6罪）、犯罪事實四（1罪）所示各次販賣第三級毒
    品犯行，均依毒品危害防制條例第17條第1項規定減輕其刑
    。
　⒉至被告庚○○之辯護人雖聲請勘驗同案被告戊○○遭扣案之工作
    機，主張該工作機內有與綽號「祥祥」之成年人之Telegram
    對話紀錄，應認被告庚○○供出本案販賣毒品之共犯為「祥祥
    」云云。惟按毒品危害防制條例第17條第1項所謂「供出毒
    品來源，因而查獲」，係指具體提供毒品來源之資訊，使調
    查或偵查犯罪之機關或公務員知悉而對之發動調查或偵查，
    並據以破獲者而言。其中所謂「因而查獲」之「查獲」係屬
    偵查機關之權限，而查獲之「屬實」與否，則為法院職權認
    定之事項，應由法院做最後審查並決定其真實性。法院原則
    上不問該被舉發案件進行程度如何，應根據偵查機關已蒐集
    之證據，綜合判斷有無因而查獲之事實。況法院非屬偵查犯
    罪之機關，故不論被告在司法警察（官）調查、檢察官偵查
    或法院審判中供出毒品來源，事實審法院僅須於言詞辯論終
    結前，調查被告之供出毒品來源行為，是否已因此使偵查機
    關破獲毒品來源之人及其事，而符合減免其刑之規定，以資
    審認；倘無從期待偵查機關在法院辯論終結前因而破獲，事
    實審法院因而未依聲請或本於職權，就被告所指毒品來源自
    行追查其他正犯或共犯，仍不能遽指有應於審判期日調查之
    證據而未予調查之違法（最高法院110年度台上字第5634號
    判決意旨可資參照）。查被告庚○○之辯護人雖於本院審理時
    主張本案販毒組織尚有未到案之共犯「祥祥」云云，惟相關
    偵查機關均未因被告庚○○之供述而掌握或查獲「祥祥」有何
    共同販賣毒品之犯行（見本院卷第333頁、第337頁），且觀
    諸被告庚○○、戊○○於警詢及偵查中之供述，均未見被告庚○○
    、戊○○2人曾經提及本案販毒組織中尚有「祥祥」之成年成
    員，被告庚○○亦於本院審理時供稱並無後續查獲情形，亦無
    法提供「祥祥」之其它資料等語（見本院卷第522頁），審
    酌本院非偵查機關，自不宜僭越犯罪偵查角色而代為進行調
    查或偵查，是應認被告庚○○之辯護人主張此部分之證據調查
    聲請，應無調查之必要。
  ㈤想像競合犯之處斷刑，本質上係「刑之合併」。其所謂從一
    重處斷，乃將想像競合犯組成之評價上數罪，合併為科刑一
    罪，其所對應之刑罰，亦合併其評價上數罪之數法定刑，而
    為一個處斷刑。易言之，想像競合犯侵害數法益者皆成立犯
    罪，論罪時必須輕、重罪併舉論述，同時宣告所犯各罪名，
    包括各罪有無加重、減免其刑之情形，亦應說明論列，量刑
    時併衡酌輕罪部分量刑事由，評價始為充足，然後依刑法第
    55條前段規定「從一重處斷」，非謂對於其餘各罪可置而不
    論。因此，法院決定處斷刑時，雖以其中最重罪名之法定刑
    ，做為裁量之準據，惟於裁量其輕重時，仍應將輕罪合併評
    價在內（最高法院108年度台上字第4405、4408號判決意旨
    ）。準此：
　⒈參與犯罪組織者，其參與情節輕微者，得減輕或免除其刑，
    組織犯罪防制條例第3條第1項但書定有明文。又組織犯罪防
    制條例第8條第1項規定：「犯第3條之罪自首，並自動解散
    或脫離其所屬之犯罪組織者，減輕或免除其刑；因其提供資
    料，而查獲該犯罪組織者，亦同；偵查及審判中均自白者，
    減輕其刑」。查被告戊○○、庚○○、己○○、丁○○參與本案販毒
    集團犯罪組織，使毒品於社會上流通，難認被告戊○○、庚○○
    、己○○、丁○○4人參與犯罪組織之情節輕微，即無依上開規
    定減免其刑之餘地。又本案卷存證據無法證明被告丙○○就發
    起犯罪組織及被告戊○○、庚○○、己○○、丁○○4人就參與犯罪
    組織部分，有自首並自動脫離其所屬之犯罪組織，或有因其
    提供資料而查獲該犯罪組織，故均無從依組織犯罪防制條例
    第8條第1項前段規定減輕或免除其刑。　
  ⒉組織犯罪防制條例第8條第1項後段規定，犯第3條之罪，在偵
    查及審判中均自白者，減輕其刑。查被告丙○○、戊○○、庚○○
    、己○○、丁○○於偵查中及本院審理時均自白發起犯罪組織及
    參與犯罪組織之犯行，本應依組織犯罪防制條例第8條第1項
    後段規定減輕其刑，惟被告丙○○、戊○○、庚○○、己○○、丁○○
    所犯發起犯罪組織及參與犯罪組織罪既屬想像競合犯之輕罪
    ，均已從一重之販賣第三級毒品罪處斷，揆諸上開意旨，雖
    無從再適用上開條項規定減刑，惟仍將於依刑法第57條量刑
    時，一併衡酌該部分減輕其刑事由。
　㈥復按刑之量定，為求個案裁判之妥當性，法律固賦予法院裁
    量權，但此項裁量權之行使，除應依刑法第57條規定，審酌
    行為人及其行為等一切情狀，為整體之評價，並應顧及比例
    原則與平等原則，使罪刑均衡，輕重得宜，以契合社會之法
    律感情。又刑法第59條規定犯罪之情狀可憫恕者，得酌量減
    輕其刑，其所謂「犯罪之情狀」，與同法第57條規定科刑時
    應審酌之一切情狀，並非有截然不同之領域，於裁判上酌減
    其刑時，應就犯罪一切情狀（包括第57條所列舉之10款事項
    ），予以全盤考量，審酌其犯罪有無可憫恕之事由（即有無
    特殊之原因與環境，在客觀上足以引起一般同情，以及宣告
    法定低度刑，是否猶嫌過重等等），以為判斷（最高法院95
    年度台上字第6157號判決意旨參照）。又按刑法第59條之減
    輕其刑，係裁判上之減輕，必以犯罪之情狀可憫恕，認為宣
    告法定最低度之刑猶嫌過重者，始有其適用；如別有法定減
    輕之事由，應先依法定減輕事由減輕其刑後，猶嫌過重時，
    始得為之；若有二種以上法定減輕事由，仍應先依法定減輕
    事由遞減其刑後，猶嫌過重時，始得再依刑法第59條規定酌
    減其刑（最高法院88年度台上字第1862號判決意旨可資參照
    ）。經查，被告丙○○、戊○○、庚○○、己○○、丁○○透過本案販
    毒組織，反覆以微信在網路上向不特定人推播暗示販賣毒品
    廣告，被告丙○○更持有混合毒品梅錠而伺機販賣，觀之毒品
    戕害國人健康，且嚴重影響社會治安之現況，政府立法嚴禁
    販賣毒品，並以高度刑罰來遏止毒品氾濫之問題，其等竟無
    視國家對於杜絕毒品危害之禁令而仍以販毒組織從事販賣毒
    品之工作，助長毒品流通，害人害己，使施用者成癮，陷入
    不可自拔之困境，更獲取高額販賣毒品報酬，在客觀上已不
    足引起一般同情，且被告丙○○等5人經本院分別以毒品危害
    防制條例第17條第1項、第2項、刑法第25條第2項等規定遞
    減輕其刑，業如上述，依其犯罪情狀，衡諸社會一般人客觀
    標準，難謂有量處上開減輕後之刑度仍屬過重而有情堪憫恕
    之情形，是本案被告丙○○等5人均無適用刑法第59條規定之
    餘地，應予說明。
　㈦被告丙○○、戊○○、庚○○、己○○、丁○○均同時具有上開2種以上
    減輕其刑之事由，應均依刑法第70條規定遞減之（被告丙○○
    、丁○○部分，應依刑法第71條第2項規定，先依較少之數減
    輕之）。另被告丙○○就所犯意圖販賣而持有第二級毒品混合
    2種以上之毒品罪，則依法先加重後減輕其刑。
八、爰以行為人之責任為基礎，審酌被告丙○○、戊○○、庚○○、己○○、丁○○5人無視毒品對施用者健康之戕害及國家杜絕毒品
    犯罪之禁令，明知施用毒品將散盡家財、連累家人，或為購
    買毒品鋌而走險者，不可勝計，有戕害國人身體健康及危害
    社會安全之虞，被告丙○○仍為賺取不法利益，發起、指揮本
    案販毒組織，被告戊○○、庚○○、己○○、丁○○則參與本案販毒
    組織，共同利用通訊軟體微信從事本案販賣第三級毒品愷他
    命、毒品咖啡包之犯行，藉此營利，其等犯罪手段係以網際
    網路對不特定人推播販賣毒品廣告，與私下尋覓購毒者有異
    ，擴大毒品流通之程度甚遽，所為實不足取，應予非難；衡
    以被告丙○○、戊○○、庚○○、己○○、丁○○5人對於所犯組織犯
    罪防制條例及毒品危害防制條例罪名均坦承犯行、知所悔悟
    之犯罪後態度，被告丙○○、戊○○、庚○○、己○○、丁○○5人本
    案遭查獲販賣第三級毒品愷他命、毒品咖啡包之次數，其中
    1次僅為未遂階段（犯罪事實四部分，本次被告庚○○並未參
    與），並未造成實際上毒品流通之犯罪所生危害、其等於本
    案販毒組織中之角色分工，被告丙○○、戊○○、庚○○、己○○、
    丁○○5人販賣毒品之數量、價格、本案犯罪組織所獲利益甚
    鉅，非屬偶一為之而有反覆實行之事實，被告丙○○就犯罪事
    實三所犯意圖販賣而持有混合毒品梅錠之數量、期間，及被
    告丙○○、戊○○、庚○○、己○○、丁○○5人自陳之教育程度、職
    業及家庭經濟生活狀況（見本院卷第400-401頁），被告丙○○、戊○○、庚○○、己○○、丁○○5人其等之辯護人、公訴人就本
    案之量刑意見（見本院卷第401-403頁、第523-526頁）；另
    雖被告5人以前開刑法及毒品危害防制條例所定減刑之事由
    ，邀得前開減刑規定之適用，但有期徒刑得減輕其刑至2分
    之1或3分之2之規定，係指得依法減輕其刑者，以減至2分之
    1或3分之2為限，非謂必減至2分之1或3分之2（最高法院109
    年度台上字第2461號判決要旨可資參照），是本院審酌上情
    ，兼考量被告5人主從關係及參與程度、犯罪之動機與目的
    、方法、手段、犯罪所生危害、金額等一切情狀，分別量處
    如附表一所示之刑，並均定其應執行之刑如主文所示，以示
    懲儆。
肆、沒收部分
一、按查獲之第一級、第二級毒品及專供製造或施用第一級、第
    二級毒品之器具，不問屬於犯罪行為人與否，均沒收銷燬之
    ，毒品危害防制條例第18條第1項前段定有明文。經查，扣
    案如附表五編號5所示之褐色五角形藥錠456顆，經送請內政
    部警政署刑事警察局鑑定，結果檢出第二級毒品甲基安非他
    命，有如附表五編號5備註欄所示之鑑定書1份在卷可查，且
    係被告丙○○本案意圖販賣而持有之毒品，經被告丙○○於偵查
    中供述明確（見他卷第451頁），自應依上開規定，於被告
    丙○○所犯意圖販賣而持有第二級毒品混合2種以上毒品罪之
    主文項下（即附表一編號8）宣告沒收銷燬之。又上開錠劑
    ，雖另檢出第三、四級毒品成分，然因與前揭第二級毒品混
    合而無從析離，故應一併沒收銷燬之；另上開毒品之包裝盒
    與內含之前揭第二級毒品分離時，仍會有極微量之前揭第二
    級毒品殘留而難以析離，足認該等包裝盒與前揭第二級毒品
    具有不可析離之關係，亦應一併宣告沒收銷燬之；至鑑驗耗
    損部分，既已滅失不存在，自無庸併予宣告沒收銷燬。
二、又按違禁物，不問屬於犯罪行為人與否，沒收之，刑法第38
    條第1項定有明文。另按依毒品危害防制條例第18條第1項中
    段應沒入銷燬之毒品，專指查獲持有之第三、四級毒品而言
    ；倘係查獲製造、運輸、販賣、意圖販賣而持有、以非法方
    法使人施用、引誘他人施用或轉讓第三、四級毒品，既屬同
    條例相關法條明文規定處罰之犯罪行為，即非該條項應依行
    政程序沒入銷燬之範圍；又同條例對於查獲之製造、運輸、
    販賣、意圖販賣而持有、以非法方法使人施用、引誘他人施
    用及轉讓第三、四級毒品之沒收，並無特別規定，如其行為
    已構成犯罪，則該毒品即屬不受法律保護之違禁物，仍應回
    歸刑法之適用（最高法院100年度台上字第882號判決意旨參
    照）。經查：
　㈠扣案如附表四（於被告丁○○處所扣案）編號1所示之晶體1包
    、編號2所示之毒品咖啡包12包、如附表五（於被告丙○○處
    所扣案）編號1所示之白色晶體4包、編號2所示之晶體1包、
    編號3所示之透明塑膠瓶罐晶體2罐，經鑑驗晶體部分均含第
    三級毒品愷他命成分，有如附表四、五備註欄所示之鑑定書
    各1份附卷足參，均為供本案販賣所用及販賣所剩之毒品，
    經被告丙○○及丁○○於偵查中供述明確，並於本院準備程序時
    表示無意見等語（見他卷第14頁、第451-452頁；本院卷第2
    36-237頁），依前揭說明，應認均係違禁物，不問屬於犯罪
    行為人與否，應依刑法第38條第1項之規定，於最後一次販
    賣犯行即附表一編號7之共犯即被告丙○○、戊○○、己○○及丁○○所犯之罪之主文項下諭知沒收。另直接盛裝上開毒品之外
    包裝罐（袋），無論依何種方式，均有微量毒品殘留而難以
    析離，故該等外包裝罐（袋）應整體視為查獲之毒品，併予
    宣告沒收。至鑑驗耗損之毒品既已滅失，自無庸為沒收之諭
    知。
  ㈡至於扣案如附表五（於被告丙○○處所扣案）編號4所示之毒品
    咖啡包5包（「Facetime」綠色包裝）、編號6所示之毒品咖
    啡包3包（狗圖示藍色迷彩包裝），雖含有第三級毒品3,4-
    亞甲基雙氧苯基乙基胺丁酮、4-甲基甲基卡西酮、甲基-N,N
    -二甲基卡西酮成分，有如附表五編號4、6備註欄所示之鑑
    定書1份在卷可憑，惟被告丙○○、丁○○均於本院審理時供稱
    該等咖啡包並未供本案110年11月3日至同年月8日間所販賣
    等語（見本院卷第521-522頁），依卷內證據難認和本案被
    告等人販賣第三級毒品犯行有何關聯；另扣案如附表六編號
    6所示之晶體1包，則係於被告己○○處所扣案，依被告己○○於
    偵查中所述（見他卷第468頁），亦難認與本案販賣第三級
    毒品犯行有何關聯，爰均不予宣告沒收。
三、按犯罪所得，屬於犯罪行為人者，沒收之。但有特別規定者
    ，依其規定，刑法第38條之1第1項定有明文。且販賣毒品所
    得之對價，不問其中何部分屬於成本，何部分屬於犯罪所得
    之財物，應均予沒收（最高法院65年度第5次刑庭庭推總會
    議決議意旨可資參照）。經查：
　㈠被告庚○○於偵查中供稱：我在本案販毒組織中擔任總機，報
    酬是每天領，我有派單且有收取報酬之部分，11月3日是500
    0元、11月4日是6440元、11月5日是4400元、11月6日是6140
    元、11月7日是6180元，11月8日因為被告丁○○遭警方逮捕，
    錢沒有回帳而沒有計算報酬，故11月3日至7日共計獲利2萬8
    160元，我願意回此部分犯罪所得等語（見偵字第13225號卷
    第476頁），並於本院準備程序及審理時供稱就犯罪所得共
    計為2萬8160元表示無意見，且均已繳回等語（見本院卷第2
    37頁、第522頁），足認被告庚○○之犯罪所得為2萬8160元。
    又金錢所表彰者既在於交換價值，而非該特定金錢之實體價
    值，金錢混同後，相同之金額即具相同之價值，併考量現行
    刑法沒收之意旨在於徹底剝奪犯罪所得，以根絕犯罪誘因，
    應認被告庚○○本案如附表六編號5所示販賣毒品所得現金，
    已與其所有之金錢混同，則犯罪所得之沒收即可由扣案現金
    予以執行，並無不能執行之情形，爰就附表六編號5所示之
    現金2萬8160元，依刑法第38條之1第1項前段規定宣告沒收
    。
　㈡被告丁○○於偵查中供稱：我在本案販毒組織中擔任司機，負
    責送貨並進行毒品交易，我的報酬11月3日是1萬4700元、11
    月4日是1萬2300元、11月5日是8800元、11月6日是1萬3700
    元、11月7日是1萬1100元。11月8日之販賣毒品總額為10萬6
    400元等語（見偵字第37021號卷第294頁），足認被告丁○○1
    1月3日至7日之犯罪所得為6萬600元，且11月8日被告丁○○因
    遭查獲，而未及將當日販賣毒品之所得繳回予被告戊○○，是
    應認被告丁○○本案之犯罪所得共為16萬7000元，被告丁○○對
    此於本院準備程序及審理時表示無意見，且均已繳回等語（
    見本院卷第237頁、第522頁），基此，扣案如附表四編號3
    所示之現金17萬1700元，其中16萬7000元，應依刑法第38條
    之1第1項前段之規定，宣告沒收。至於其餘部分，難認與本
    案有何關聯，應無庸宣告沒收。　
　㈢被告丙○○於偵查中供稱經確認就本案販賣毒品犯罪得總計為5
    4萬1400元（見偵字第5328號卷二第177頁、第193-194頁）
    ，並於本院準備程序及審理時就犯罪所得為54萬1400元無意
    見，且均已繳回等語（見本院卷第236頁、第522頁），基此
    ，扣案如附表五編號7所示之現金54萬1400元，應依刑法第3
    8條之1第1項前段之規定，宣告沒收。　
　㈣而就被告戊○○部分，被告戊○○於偵查中供稱其於本案販毒組
    織中係領月薪（見他卷第387頁），而被告丁○○於110年11月
    8日遭緝獲後，被告戊○○是否仍有領取110年11月3日至同年
    月8日間之月薪，尚乏證據足資證明，自難遽認被告戊○○就
    本案販賣毒品期間已有獲取販毒所得或報酬；就被告己○○部
    分，其於本案所參與者係110年11月8日部分，惟該日因被告
    丁○○遭警方查獲，當日之販賣毒品所得均未回帳予被告丙○○
    、戊○○，故亦難認被告己○○有獲取何犯罪所得，此亦經被告
    戊○○、己○○於本院審理時供述明確（見本院卷第522頁），
    自均無庸就被告丙○○、戊○○2人之犯罪所得宣告沒收或追徵
    。
四、按犯第4條至第9條、第12條、第13條或第14條第1項、第2項
    之罪者，其供犯罪所用之物，不問屬於犯罪行為人與否，均
    沒收之，毒品危害防制條例第19條第1項定有明文。經查，
    扣案如附表四編號4所示之行動電話1支、如附表五編號10所
    示之行動電話3支（僅其中編號①至③為本案販賣毒品之工作
    機）、如附表六編號2、3所示之行動電話2支，被告丙○○於
    本院準備程序中，及被告丁○○、戊○○於警詢、偵查中供稱係
    供本案販賣第三級毒品聯繫所用等語明確（見本院卷第236-
    237頁；偵字第37021號卷第29頁；他卷第384頁），均應依
    毒品危害防制條例第19條第1項規定宣告沒收。至於其餘扣
    案物，依卷內證據均難認與本案有何關聯，爰均不予宣告沒
    收。　
據上論斷，應依刑事訴訟法第299條第1項前段，組織犯罪防制條
例第3條第1項前段、後段、第8條第1項後段，毒品危害防制條例
第4條第3項、第6項、第5條第2項、第9條第3項、第17條第1項、
第2項、第18條第1項前段、第19條第1項，刑法第11條、第28條
、第25條第1項、第2項、第55條前段、第51條第5款、第38條第1
項、第38條之1第1項前段，判決如主文。　　
本案經檢察官乙○○提起公訴，檢察官甲○○到庭執行職務。
中　　華　　民　　國　　111 　年　　10 　月　　13　　日
                  刑事第七庭  審判長法  官  周莉菁
　　　　　　　　　                  法  官  劉育綾
　　　　　　　　　                  法  官  王怡蓁
以上正本證明與原本無異。
如不服本判決應於收受判決後20日內向本院提出上訴書狀，並應
敘述具體理由；其未敘述上訴理由者，應於上訴期間屆滿後20日
內向本院補提理由書（均須按他造當事人之人數附繕本）「切勿
逕送上級法院」。
                                    書記官  黃雅青
中　　華　　民　　國　　111 　年　　10　　月　　13　　日
附錄論罪科刑法條：
組織犯罪防制條例第3條
發起、主持、操縱或指揮犯罪組織者，處3年以上10年以下有期
徒刑，得併科新臺幣1億元以下罰金；參與者，處6月以上5年以
下有期徒刑，得併科新臺幣1千萬元以下罰金。但參與情節輕微
者，得減輕或免除其刑。
具公務員或經選舉產生之公職人員之身分，犯前項之罪者，加重
其刑至二分之一。
犯第1項之罪者，應於刑之執行前，令入勞動場所，強制工作，
其期間為3年。
前項之強制工作，準用刑法第90條第2項但書、第3項及第98條第
2項、第3項規定。
以言語、舉動、文字或其他方法，明示或暗示其為犯罪組織之成
員，或與犯罪組織或其成員有關聯，而要求他人為下列行為之一
者，處3年以下有期徒刑，得併科新臺幣3百萬元以下罰金：
一、出售財產、商業組織之出資或股份或放棄經營權。
二、配合辦理都市更新重建之處理程序。
三、購買商品或支付勞務報酬。
四、履行債務或接受債務協商之內容。
前項犯罪組織，不以現存者為必要。
以第5項之行為，使人行無義務之事或妨害其行使權利者，亦同
。
第5項、第7項之未遂犯罰之。
毒品危害防制條例第4條
製造、運輸、販賣第一級毒品者，處死刑或無期徒刑；處無期徒
刑者，得併科新臺幣3千萬元以下罰金。
製造、運輸、販賣第二級毒品者，處無期徒刑或10年以上有期徒
刑，得併科新臺幣1千5百萬元以下罰金。
製造、運輸、販賣第三級毒品者，處7年以上有期徒刑，得併科
新臺幣1千萬元以下罰金。
製造、運輸、販賣第四級毒品者，處5年以上12年以下有期徒刑
，得併科新臺幣5百萬元以下罰金。
製造、運輸、販賣專供製造或施用毒品之器具者，處1年以上7年
以下有期徒刑，得併科新臺幣1百50萬元以下罰金。
前五項之未遂犯罰之。
毒品危害防制條例第5條
意圖販賣而持有第一級毒品者，處無期徒刑或10年以上有期徒刑
，得併科新臺幣7百萬元以下罰金。
意圖販賣而持有第二級毒品者，處5年以上有期徒刑，得併科新
臺幣5百萬元以下罰金。
意圖販賣而持有第三級毒品者，處3年以上10年以下有期徒刑，
得併科新臺幣3百萬元以下罰金。
意圖販賣而持有第四級毒品或專供製造、施用毒品之器具者，處
1年以上7年以下有期徒刑，得併科新臺幣1百萬元以下罰金。
毒品危害防制條例第9條
成年人對未成年人販賣毒品或犯前三條之罪者，依各該條項規定
加重其刑至二分之一。
明知為懷胎婦女而對之販賣毒品或犯前三條之罪者，亦同。
犯前五條之罪而混合二種以上之毒品者，適用其中最高級別毒品
之法定刑，並加重其刑至二分之一。
附表一：
編號 犯罪事實 主文 1 犯罪事實二 （110年11月3日） 丙○○共同犯販賣第三級毒品罪，處有期徒刑肆年貳月。扣案如附表五編號10所示之物均沒收。 戊○○共同犯販賣第三級毒品罪，處有期徒刑肆年。扣案如附表六編號2、3所示之物均沒收。 庚○○共同犯販賣第三級毒品罪，處有期徒刑參年拾月。 丁○○共同犯販賣第三級毒品罪，處有期徒刑貳年拾月。扣案如附表四編號4所示之物均沒收。 2 犯罪事實二 （110年11月4日） 丙○○共同犯販賣第三級毒品罪，處有期徒刑肆年。扣案如附表五編號10所示之物均沒收。 戊○○共同犯販賣第三級毒品罪，處有期徒刑參年拾月。扣案如附表六編號2、3所示之物均沒收。 庚○○共同犯販賣第三級毒品罪，處有期徒刑參年玖月。 丁○○共同犯販賣第三級毒品罪，處有期徒刑貳年捌月。扣案如附表四編號4所示之物均沒收。 3 犯罪事實二 （110年11月5日） 丙○○共同犯販賣第三級毒品罪，處有期徒刑參年拾月。扣案如附表五編號10所示之物均沒收。 戊○○共同犯販賣第三級毒品罪，處有期徒刑參年捌月。扣案如附表六編號2、3所示之物均沒收。 庚○○共同犯販賣第三級毒品罪，處有期徒刑參年柒月。 丁○○共同犯販賣第三級毒品罪，處有期徒刑貳年肆月。扣案如附表四編號4所示之物均沒收。 4 犯罪事實二 （110年11月6日） 丙○○共同犯販賣第三級毒品罪，處有期徒刑肆年。扣案如附表五編號10所示之物均沒收。 戊○○共同犯販賣第三級毒品罪，處有期徒刑參年拾月。扣案如附表六編號2、3所示之物均沒收。 庚○○共同犯販賣第三級毒品罪，處有期徒刑參年玖月。 丁○○共同犯販賣第三級毒品罪，處有期徒刑貳年捌月。扣案如附表四編號4所示之物均沒收。 5 犯罪事實二 （110年11月7日） 丙○○共同犯販賣第三級毒品罪，處有期徒刑參年拾壹月。扣案如附表五編號10所示之物均沒收。 戊○○共同犯販賣第三級毒品罪，處有期徒刑參年玖月。扣案如附表六編號2、3所示之物均沒收。 庚○○共同犯販賣第三級毒品罪，處有期徒刑參年捌月。 丁○○共同犯販賣第三級毒品罪，處有期徒刑貳年陸月。扣案如附表四編號4所示之物均沒收。 6 犯罪事實二 （110年11月8日） 丙○○共同犯販賣第三級毒品罪，處有期徒刑參年拾壹月。扣案如附表五編號10所示之物均沒收。 戊○○共同犯販賣第三級毒品罪，處有期徒刑參年玖月。扣案如附表六編號2、3所示之物均沒收。 庚○○共同犯販賣第三級毒品罪，處有期徒刑參年捌月。 己○○共同犯販賣第三級毒品罪，處有期徒刑參年捌月。 丁○○共同犯販賣第三級毒品罪，處有期徒刑貳年陸月。扣案如附表四編號4所示之物均沒收。 7 犯罪事實四 （110年11月8日警方誘捕偵查部分） 丙○○共同犯販賣第三級毒品未遂罪，處有期徒刑貳年壹月。扣案如附表五編號1至3、10所示之物均沒收。 戊○○共同犯販賣第三級毒品未遂罪，處有期徒刑壹年拾壹月。扣案如附表五編號1至3、附表六編號2、3所示之物均沒收。 己○○共同犯販賣第三級毒品未遂罪，處有期徒刑壹年拾月。扣案如附表五編號1至3所示之物均沒收。 丁○○共同犯販賣第三級毒品未遂罪，處有期徒刑壹年。扣案如附表五編號1至3、附表四編號1至2、4所示之物均沒收。 8 犯罪事實三 （丙○○單獨意圖販賣而持有梅錠部分） 丙○○犯意圖販賣而持有第二級毒品混合二種以上之毒品罪，處有期徒刑肆年。扣案如附表五編號5所示之物，均沒收銷燬之。 
附表二：微信帳號「24H迪士尼 營業中」之販毒組織成員，及其
等加入時間及分工
編號 販毒組織成員 發起、加入時間 Telegram暱稱 分工角色 1 丙○○ 110年5、6月間發起 「蒙娜麗莎」 發起、指揮販毒組織，負責取得毒品，監督被告戊○○、總機及司機，並指揮成員進行販毒。 2 戊○○ 110年5、6月間加入 「N」 （@0000000） 保管、盤點毒品，提供毒品、補貨予司機，將販賣毒品所得回帳予被告丙○○，並計算、發放總機及司機薪水 3 丁○○ 110年5、6月間加入 「。。。。」 （+000 00000000）（@ck888886） 擔任司機，負責依總機指示送貨、進行毒品交易並回帳予被告戊○○ 4 己○○ 110年8月間加入 「黑球（圖樣）」 擔任總機，負責控機與購毒者聯繫毒品交易事宜，並派遣司機前往送貨 5 庚○○ 110年10月間加入 「香蕉（圖樣）」 擔任總機，負責控機與購毒者聯繫毒品交易事宜，並派遣司機前往送貨 
附表三：
編號 日期 販賣毒品種類及數量 販毒組織參與成員（被告） 販賣毒品所獲價金及報酬 1 110年11月3日8時至23時59分許 愷他命16包（7大包、9小包）、毒品咖啡包103包 1.丙○○ 2.戊○○ 3.庚○○（20時前以Telegram暱稱「香蕉」擔任總機控機，20時許後為不詳之人以暱稱「黑球」控機） 4.丁○○　 當日販賣毒品總所得為14萬7000元。 （總機即被告庚○○之報酬為5000元、司機即被告丁○○之報酬為1萬4700元） 2 110年11月4日8時至20時許 愷他命14包（8大包、6小包）、毒品咖啡包84包 1.丙○○ 2.戊○○ 3.庚○○ 4.丁○○　 當日販賣毒品總所得為13萬200元。 （總機即被告庚○○之報酬為6440元、司機即被告丁○○之報酬為1萬2300元） 3 110年11月5日8時至20時許 愷他命11包（2大包、9小包）、毒品咖啡包55包 1.丙○○ 2.戊○○ 3.庚○○ 4.丁○○　 當日販賣毒品總所得為8萬3800元。 （總機即被告庚○○之報酬為4400元、司機即被告丁○○之報酬為8800元） 4 110年11月6日8時至23時59分許 愷他命16包（4大包、12小包）、毒品咖啡包55包 1.丙○○ 2.戊○○ 3.庚○○（20時前以Telegram暱稱「香蕉」擔任總機控機，20時許後為不詳之人以暱稱「黑球」控機） 4.丁○○　 當日販賣毒品總所得為13萬1800元。 （總機即被告庚○○之報酬為6140元、司機即被告丁○○之報酬為1萬3700元） 5 110年11月7日8時至20時許 愷他命12包（4大包、8小包）、毒品咖啡包83包 1.丙○○ 2.戊○○ 3.庚○○ 4.丁○○ 當日販賣毒品總所得為10萬9200元。 （總機即被告庚○○之報酬為6180元、司機即被告丁○○之報酬為1萬1100元） 6 110年11月8日8時至21時30分許 （不包含同日為警誘捕偵查部分） 愷他命13包（6大包、7小包）、毒品咖啡包65包 1.丙○○ 2.戊○○ 3.庚○○（20時許前以Telegram暱稱「香蕉」擔任總機控機） 4.己○○（20時許後以Telegram暱稱「黑球」擔任總機控機）　 5.丁○○ 當日販賣毒品總所得為10萬6400元。 （惟當日經執行網路巡邏之員警實行誘捕偵查，當場查獲被告丁○○，販毒款項均遭扣押，未回帳予被告戊○○、丙○○） 
附表四：被告丁○○為警實行誘捕偵查，當場於臺中市○○區○○○路0
00號前所查獲而扣案之物（見偵字第37021號卷第41頁臺中市政
府警察局刑事警察大隊扣押物品目錄表）（即起訴書附表二）
編號 扣案物 數量 備註 1 晶體 1包 1.含外包裝袋1只，送驗數量1.6899公克、驗餘淨重1.6720公克，經鑑驗含第三級毒品愷他命成分（見偵字第37021號卷第193頁衛生福利部草屯療養院110年11月16日草療鑑字第1101100203號鑑驗書）。 2.被告丁○○110年11月8日販賣予喬裝買家員警之毒品。　 2 毒品咖啡包 12包 1.均為白色包裝，外觀型態均相似，驗前總毛重112.86公克（包裝袋總重11.28公克），驗前總淨重約101.58公克。抽取其中1包鑑定，檢出第三級毒品3,4-亞甲基雙氧苯基乙基胺丁酮成分，推估驗前總純質淨重約4.06公克（見偵字第37021號卷第195頁內政部警政署刑事警察局110年12月9日刑鑑字第1108027808號鑑定書）。 2.被告丁○○110年11月8日販賣予喬裝買家員警之毒品。　 3 現金17萬1700元 （僅沒收其中16萬7000元）  其中16萬7000元為被告丁○○加入本案販毒組織於110年11月3日至7日之販賣毒品所得，及110年11月8被告丁○○販賣毒品尚未繳回予被告戊○○、丙○○之價金。其餘部分難認與本案有何關聯。 （另扣案本案警方誘捕偵查使用之購毒價金1萬元，已發還予警方） 4 電子產品 （iPhone SE手機） 1支 1.黑色，被告丁○○所持用（IMEI碼：000000000000000號，含上網SIM卡），供本案犯罪聯繫之用。 2.本院111年度院保字第747號扣押物品清單（見本院卷第65頁）。　 5 電子產品 （iPhone 11手機） 1支 1.黑色，被告丁○○所持用（IMEI碼：000000000000000號，含門號0000000000號SIM卡1張），難認與本案販賣第三級毒品有何關聯。 2.本院111年度院保字第747號扣押物品清單（見本院卷第63頁）。　　 
附表五：於被告丙○○臺中市西屯區市○○○路000號B棟24樓之5住處
扣案（見偵字第5328號卷一第283-284頁臺中市政府警察局刑事
警察大隊扣押物品目錄表）（即起訴書附表四）
編號 扣案物 數量 備註 1 白色晶體 4包 1.含外包裝袋4只，經檢視均為白色晶體，驗前總毛重400.49公克（包裝袋總重約4.80公克），驗前總淨重約395.69公克。抽取其中1包鑑定，檢出第三級毒品愷他命成分，純度約86%，推估驗前總純質淨重約340.29公克（見偵字第16017號卷第667頁內政部警政署刑事警察局111年3月28日刑鑑字第1110024632號鑑定書）。 2.供本案販賣所用之毒品。　 2 晶體（小） 1包 1.含外包裝袋1只，送驗數量0.5444公克、驗餘淨重0.5330公克，經鑑驗含第三級毒品愷他命成分（見偵字第16017號卷第669頁衛生福利部草屯療養院111年3月15日草療鑑字第1110300106號鑑驗書）。 2.供本案販賣所用之毒品。　 3 透明塑膠瓶罐 （內含晶體） 2罐 1.含透明塑膠瓶2瓶：①送驗數量0.6524公克、驗餘淨重0.6120公克；②送驗數量5.3032公克、驗餘淨重5.2832公克，經鑑驗均含第三級毒品愷他命成分（見偵字第16017號卷第669-671頁衛生福利部草屯療養院111年3月15日草療鑑字第1110300106號鑑驗書）。 2.供本案販賣所用之毒品。　　 4 毒品咖啡包 5包 1.外觀為標示「Facetime」綠色包裝，含外包裝袋5只，總毛重約10.77公克。抽取其中1包進行鑑定，送驗數量1.3345公克、驗餘淨重0.6243公克，經鑑驗含第三級毒品4-甲基甲基卡西酮、甲基-N,N-二甲基卡西酮成分（見偵字第16017號卷第669-671頁衛生福利部草屯療養院111年3月15日草療鑑字第1110300106號鑑驗書）。 2.依卷內證據難認和本案被告丙○○等人販賣第三級毒品犯行有何關聯。 5 褐色五角形藥錠 19盒 1.共456顆，經檢視均為褐色五角形藥錠，外觀型態均相似，總淨重214.44公克，取0.48公克鑑定用罄，餘213.96公克。隨機抽取1顆磨混鑑定，檢出微量第二級毒品甲基安非他命、第三級毒品硝甲西泮（硝甲氮平）、第四級毒品硝西泮（耐妥眠）。測得硝甲西泮純度約1%，驗前純質淨重約2.14公克（見偵字第16017號卷第667-668頁內政部警政署刑事警察局111年3月28日刑鑑字第1110024632號鑑定書）。 2.被告丙○○意圖販賣而持有之毒品。　 6 毒品咖啡包 3包 1.狗圖示藍色迷彩包裝，含外包裝袋3只，總毛重約20.91克。抽取其中1包進行鑑定，送驗數量5.4798公克、驗餘淨重3.6920公克，經鑑驗含第三級毒品4-甲基甲基卡西酮、甲基-N,N-二甲基卡西酮成分（見偵字第16017號卷第669-671頁衛生福利部草屯療養院111年3月15日草療鑑字第1110300106號鑑驗書）。 2.依卷內證據難認和本案被告丙○○等人販賣第三級毒品犯行有何關聯。 7 現金54萬1400元  本案販毒組織販賣毒品所得。其中14萬1400元，係被告丙○○於偵查中自動繳回之犯罪所得（見偵字第5328號卷二第179頁、第211頁臺灣臺中地方檢察署111年度扣保字第20號、第25號扣押物品清單）。 8  郵局存簿 1本 帳號：00000000000000號 （難認與本案有何關聯） 9 中國信託存摺 2本 帳號：000000000000號 （難認與本案有何關聯） 10 電子產品 （iPhon手機） 5支 1.共5支： ①白色，IMEI碼：000000000000000號、000000000000000號。無SIM卡。 ②紅色，IMEI碼：000000000000000號，含上網SIM卡。 ③紅色，IMEI碼：00000000000000號。無SIM卡。自被告丙○○身上扣案。 ④深藍色，IMEI碼：000000000000000號。無SIM卡。 ⑤玫瑰金色，IMEI碼：000000000000000號。含門號0000000000號SIM卡1張。 2.編號①至③為供本案販賣毒品聯繫之用，編號④、⑤經被告丙○○供稱為其私人用手機，依卷內證據亦難認和本案有何關聯，故僅沒收編號①至③之手機。　 11 房屋租賃契約書 1份 難認與本案有何關聯。 12 點鈔機 1臺 難認與本案有何關聯。 13 身分證 1張 郭姵汝之國民身分證（身分證統一編號：Z000000000號）。難認與本案有何關聯。 
附表六：本案其餘扣案物
編號 扣 案 物 數量 備    註 扣案時間、地點 1 電子產品 （iPhone12 pro手機） 1支 1.藍色，被告戊○○所持用（IMEI碼：000000000000000號，含門號0000000000號SIM卡1張），難認與本案販賣第三級毒品有何關聯。 2.本院111年度院保字第747號扣押物品清單（見本院卷第64頁）。 111年1月27日16時30分許，在臺中市○○區○○○街00號8樓807室所扣案。 （見偵字第5328號卷一第293-297頁） （即起訴書附表三） 2 電子產品 （iPhone SE手機） 1支 1.白色（外裝有紅色手機殼），被告戊○○所持用（IMEI碼：000000000000000號，含上網SIM卡），為供被告戊○○本案販賣第三級毒品犯行所用。 2.本院111年度院保字第747號扣押物品清單（見本院卷第65頁）。　  3 電子產品 （iPhone SE手機） 1支 1.白色，被告戊○○所持用（IMEI碼：000000000000000號，含上網SIM卡），為供被告戊○○本案販賣第三級毒品犯行所用。 2.本院111年度院保字第747號扣押物品清單（見本院卷第65頁）。　  4 電子產品 （iPhone 11手機） 1支 1.被告庚○○所持用（IMEI碼：000000000000000號，含門號0000000000號SIM卡1張），難認與本案販賣第三級毒品有何關聯。 2.本院111年度院保字第747號扣押物品清單（見本院卷第65頁）。 111年3月21日15時10分許，在臺中市○○區○○路000○0號2樓所扣案。 （見偵字第13225號卷第195-199頁）（即起訴書附表五） 5 現金2萬8160元  被告庚○○於偵查中自動繳交之本案犯罪所得（見偵字第13255號卷第259頁、第261-262頁）。  6 晶體 1包 1.自被告己○○處所扣案。含外包裝袋1只，送驗數量0.1896克、驗餘淨重0.1831公克，經鑑驗含第三級毒品愷他命成分（見本院卷第115頁衛生福利部草屯療養院111年3月29日草療鑑字第1110300521號鑑驗書）。 2.尚難認與本案有何關聯。 111年3月21日15時50分許，在臺中市○○區○○路00巷0號所扣案。 （見偵字第13225號卷第75-79頁） （即起訴書附表六） 7 電子產品 （iPhone 13手機） 1支 1.螢幕破裂。被告己○○所持用（IMEI碼：000000000000000號，含門號0000000000號SIM卡1張），難認與本案販賣第三級毒品有何關聯。 2.本院111年度院保字第747號扣押物品清單（見本院卷第65頁）。